臺灣板橋地方法院民事裁定　　　　　　　 100年度破字第14號
聲　請　人　林太平即奕通投資興業股份有限公司之清算人
上列聲請人宣告奕通投資興業股份有限公司破產事件，本院裁定
如下：
    主    文
聲請駁回。
聲請程序費用由聲請人負擔。
    理    由
一、本件聲請意旨略以：聲請人為奕通投資興業股份有限公司（
    下稱奕通公司）之清算人，就任後經催告債權人報明債權、
    檢查公司財產情形，因公司所負債務甚鉅，為新臺幣（下同
    ）173,316,909元，剩餘資產為預付稅捐166元不足以支付必
    要費用，且已無足夠資產可供清償負債，已構成公司法之破
    產要件，為此依照公司法第334條準用第89條第1項之規定及
    破產法第57條及第62條之規定，聲請裁定宣告奕通公司破產
    等語。並提出資產負債表、債權人清冊等影本各1件為證據
    。
二、按破產，對債務人不能清償債務者，宣告之，破產法第57條
    定有明文。故宣告破產須以債務人不能清償所負債務為要件
    ，要屬當然。又按財團費用及財團債務，應先於破產債權，
    隨時由破產財團清償之；破產宣告後，如破產財團之財產不
    敷清償財團費用及財團債務時，法院因破產管理人之聲請，
    應以裁定宣告破產終止，破產法第97條、第148條分別定有
    明文。是依上開法條意旨以觀，倘債務人確係亳無財產可構
    成破產財團，或破產財團雖勉強可組成，然其破產財團之財
    產尚不敷清償破產財團之費用及財團之債務，縱使予以裁定
    宣告債務人破產，因其他破產債權人已無法藉由破產程序而
    受到任何清償之機會，而無從依破產程序清理其債務時，即
    無進行破產程序之必要，得以無宣告破產之實益為由，裁定
    駁回債務人破產之聲請（最高法院86年度台抗字第479號裁
    定參照）。
三、經查，本件聲請人主張奕通公司所負債務甚鉅，達173,316,
    909元，剩餘資產為預付稅捐166元不足以支付必要費用，且
    已無足夠資產可供清償負債等語，有資產負債表影本在卷可
    參（見本院卷第5頁），足認奕通公司目前已無任何資產，
    奕通公司既無任何足以組成破產財團之財產，如宣告破產，
    明顯無法支付破產財團之管理及分配所生之費用、因破產債
    權人共同利益所需審判上之費用、破產管理人之報酬等財團
    費用，債權人亦不可能因此而受有分配，與破產制度旨在使
    全體債權人獲得平等滿足之目的有違，聲請人聲請宣告破產
    ，即屬無實益，參照前揭最高法院裁判意旨，本件聲請人聲
    請宣告奕通公司破產為無理由，應予駁回。
四、依破產法第5條，民事訴訟法第95條、第78條，裁定如主文
    。
中    華    民    國    100   年    6     月    27    日
                  民事第一庭  法  官  許瑞東
以上正本證明與原本無異。
如對本裁定抗告，須於裁定送達後10日內向本院提出抗告狀，並
應繳納抗告裁判費新臺幣1,000元。
中    華    民    國    100   年    6     月    27    日
                              書記官  李淑卿